pl: Materiał grzebienia harmonijki basowej: Tworzywo ABS; Akryl; Aluminium; Bambus; Drewno gruszy; Drewno; Inny
hr-HR: Materijal češlja za bas-usnu harmoniku: ABS plastika; Akril; Aluminij; Bambus; Kruškovo drvo; Drvo; Ostalo
vi: Chất liệu thân kèn của kèn Bass Harmonica: Nhựa ABS; Acrylic; Nhôm; Tre; Gỗ lê; Gỗ; Khác
pt-PT: Material do pente da harmónica de graves: Plástico ABS; Acrílico; Alumínio; Bambu; Madeira de pereira; Madeira; Outro
da: Materiale for basharmonikas kam: ABS-plastik; Akryl; Aluminium; Bambus; Pæretræ; Træ; Andet
sv: Munspelskammens material: ABS-plast; Akryl; Aluminium; Bambu; Päronträ; Trä; Övrigt
nl: Kammateriaal basharmonica: ABS-plastic; Acryl; Aluminium; Bamboe; Perenhout; Hout; Overig
fr: Matériau du peigne de l'harmonica basse: Plastique ABS; Acrylique; Aluminium; Bambou; Poirier; Bois; Autre
en: Bass harmonica comb material: ABS plastic; Acrylic; Aluminum; Bamboo; Pearwood; Wood; Other
hu: Basszus harmonika fésű anyaga: ABS műanyag; Akril; Alumínium; Bambusz; Körtefa; Fa; Egyéb
ja: バスハーモニカコーム素材: ABS樹脂; アクリル; アルミニウム; 竹; ペアウッド; 木製; その他
bg-BG: Материал на гребена на басовата хармоника: ABS пластмаса; Акрил; Алуминий; Бамбук; Крушово дърво; Дърво; Друго
nb: Materiale i kam til bass-munnspill: ABS-plast; Akryl; Aluminium; Bambus; Pæretre; Tre; Annet
it: Materiale del pettine dell'armonica bassa: Plastica ABS; Acrilico; Alluminio; Bambù; Legno di pero; Legno; Altro
cs: Materiál hřebene basové harmoniky: ABS plast; Akryl; Hliník; Bambus; Hrušňové dřevo; Dřevo; Jiné
th: วัสดุของหวี/ตัวของฮาร์โมนิกาเบส: พลาสติก ABS; อะคริลิก; อะลูมิเนียม; ไม้ไผ่; ไม้แพร์; ไม้; อื่นๆ
es: Material del peine para la armónica de bajo: Plástico ABS; Acrílico; Aluminio; Bambú; Madera de peral; Madera; Otro
ko: 베이스 하모니카 콤 소재: ABS 플라스틱; 아크릴; 알루미늄; 대나무; 페어우드; 목재; 기타
ro-RO: Material pieptene pentru muzicuță bas: Plastic ABS; Acrilic; Aluminiu; Bambus; Lemn de păr; Lemn; Altele
tr: Bas armonika tarak malzemesi: ABS plastik; Akrilik; Alüminyum; Bambu; Armut ağacı; Ahşap; Diğer
pt-BR: Material do pente da gaita de baixo: Plástico ABS; Acrílico; Alumínio; Bambu; Madeira de pereira; Madeira; Outros
de: Material des Kamms der Bassmundharmonika: ABS-Kunststoff; Acryl; Aluminium; Bambus; Birnbaumholz; Holz; Sonstige
el: Υλικό χτένας της μπάσας φυσαρμόνικας: Πλαστικό ABS; Ακρυλικό; Αλουμίνιο; Μπαμπού; Ξύλο αχλαδιάς; Ξύλο; Άλλο
ru: Материал гребенки басовой губной гармоники: АБС-пластик; Акрил; Алюминий; Бамбук; Грушевое дерево; Дерево; Другое
lt-LT: Bosinės lūpinės armonikėlės kamštelių medžiaga: ABS plastikas; Akrilas; Aliuminis; Bambukas; Kriaušės mediena; Mediena; Kita
zh-CN: 低音口琴琴格材质: ABS 塑料; 亚克力; 铝; 竹; 梨木; 木材; 其他
sl-SI: Material grebena bas orglic: Plastika ABS; Akril; Aluminij; Bambus; Hruškov les; Les; Drugo
zh-TW: 低音口琴琴格材質: ABS 塑膠; 壓克力; 鋁; 竹; 梨木; 木材; 其他
sk-SK: Materiál hrebeňa basovej harmoniky: Plast ABS; Akryl; Hliník; Bambus; Hruškové drevo; Drevo; Iné
fi: Bassohuuliharpun kamman materiaali: ABS-muovi; Akryyli; Alumiini; Bambu; Päärynäpuu; Puu; Muu